vi: Phụ kiện nâng tạ tương thích: Tạ đòn; Tạ đơn; Khác
th: อุปกรณ์เสริมสำหรับการยกน้ำหนักที่ใช้ร่วมกันได้: บาร์เบล; ดัมเบล; อื่นๆ
hu: Kompatibilis súlyemelő tartozék: Súlyzórúd; Súlyzó; Egyéb
sk-SK: Kompatibilné príslušenstvo na posilňovanie: Činka; Činka jednoručka; Iné
nb: Kompatibelt vektløftingstilbehør: Vektstang; Manual; Annet
cs: Vhodné příslušenství pro vzpírání: Činka; Jednoruční činka; Jiné
tr: Uyumlu ağırlık kaldırma aksesuarı: Halter; Dambıl; Diğer
ko: 관련 역도 액세서리: 바벨; 아령; 기타
ja: 対応ウェイトリフティング関連用品: バーベル; ダンベル; その他
en: Compatible weight lifting accessory: Barbell; Dumbbell; Other
es: Accesorio de levantamiento de pesas compatible: Barra de pesas; Mancuerna; Otros
pt-BR: Acessório de levantamento de peso compatível: Barbell; Dumbbell; Outro
fi: Yhteensopiva painonnostovaruste: Levytanko; Käsipaino; Muu
zh-CN: 兼容的举重配件: 杠铃; 哑铃; 其他
nl: Compatibel gewichthefaccessoire: Halter; Dumbbell; Andere
fr: Accessoire d’haltérophilie compatible: Haltère; Haltère; Autre
el: Συμβατό αξεσουάρ άρσης βαρών: Μπάρα; Αλτήρας; Άλλο
sv: Kompatibelt styrketräningstillbehör: Skivstång; Hantel; Övrigt
zh-TW: 兼容的舉重配件: 槓鈴; 啞鈴; 其他
pt-PT: Acessório de elevação de peso compatível: Barra; Haltere; Outro
pl: Zgodne akcesoria do ćwiczeń z ciężarami: Sztanga; Hantle; Inne
sl-SI: Združljiv pripomoček za dvigovanje uteži: Barbel; Utež dumbbell; Drugo
bg-BG: Съвместим аксесоар за вдигане на тежести: Щанга; Дъмбел; Други
hr-HR: Kompatibilni dodatak za dizanje utega: Šipka; Bučica; Ostalo
de: Kompatibles Gewichthebezubehör: Hantel; Kurzhantel; Sonstiges
da: Kompatibelt vægtløftningstilbehør: Vægtstang; Håndvægt; Andet
it: Accessorio compatibile per il sollevamento pesi: Bilanciere; Manubrio; Altro
lt-LT: Suderinamas sunkumų kilnojimo priedas: Štanga; Hantelis; Kita
ru: Совместимый инвентарь для тяжелой атлетики: Штанга; Гантель; Другое
ro-RO: Accesoriu ridicare greutăți compatibil: Halteră; Ganteră; Altele